臺灣桃園地方法院刑事判決　　　　　　　93年度訴字第1728號
公　訴　人　臺灣桃園地方法院檢察署檢察官
被　　　告　戊○○　男　28歲.
指定辯護人　本院公設辯護人丙○○
被　　　告　甲○○　男　26歲.
指定辯護人　吳憲昌律師
上列被告因強盜等案件，經檢察官提起公訴（93年度偵字第1169
5號），本院判決如下︰
    主  文
戊○○共同連續傷害人之身體，處有期徒刑肆月；又意圖為自己
不法之所有，而強奪他人之動產，處有期徒刑捌月；又共同以加
害他人生命之事，恐嚇他人致生危害於安全，處有期徒刑貳月。
應執行有期徒刑拾壹月。
甲○○共同連續傷害人之身體，處有期徒刑陸月，如易科罰金，
以佰元折算壹日；又共同以加害生命之事，恐嚇他人致生危害
於安全，處有期徒刑貳月，如易科罰金，以佰元折算壹日。應
執行有期徒刑柒月，如易科罰金，以佰元折算壹日。
    事  實
一、戊○○於民國92年11月30日19時許，駕駛車號F9-4688 號自
    小貨車搭載甲○○，在桃園縣中正國際機場內道路行駛，欲
    沿路尋找公司 (全元企業有限公司)失 竊之自小貨車，因車
    行速度緩慢，引起後方由乙○○駕駛之車號L7-9208 號之不
    滿，於超越前車時乙○○搖下車窗與坐於副駕駛座之丁○○
    均出言指責，甲○○不甘遭人奚落，頓時怒火中燒，示意戊○○追逐乙○○之自小客車欲給予教訓，兩車乃沿路追逐，
    至桃園縣大園鄉○○○路大園交流道前，戊○○以車頭斜插
    在乙○○自小客車前之方式攔下乙○○，甲○○、戊○○迅
    即分別下車至乙○○小客車之駕駛座及副駕駛座旁，乙○○
    、丁○○搖下部分車窗連聲道歉，但無法平息甲○○、戊○○之怒火，仍要求車上之人下車，乙○○、丁○○惟恐有危
    險不願下車，甲○○為打開車門迫使乙○○下車，即自路旁
    撿拾石頭1 顆將駕駛座之車窗玻璃敲破，乙○○眼見車窗被
    打破，情急之下叫丁○○趕快下車逃跑，甲○○敲破車窗打
    開車門後，即與戊○○基於普通傷害之概括犯意聯絡，分別
    由駕駛座及副駕駛座車門外，以手、腳伸入車內毆打踹踢乙○○，甲○○並以手持之石頭毆打乙○○之頭、臉等部位，
    隨後甲○○又繞到副駕駛座旁，接續持石頭將副駕駛座之車
    窗玻璃亦敲破，足以生損害於乙○○，之後甲○○又與戊○○分別由副駕駛座進入車內壓制痛毆乙○○，並將乙○○拉
    出車外，此時在車外之丁○○除高喊打人、救命外，不斷的
    央求甲○○、戊○○罷手，然兩人不予置理，將丁○○推開
    ，丁○○惟恐乙○○不測，即以其0000000000號之行動電話
    報警，戊○○見丁○○持行動電話狀似在報警，乃另起意圖
    為自己不法所有之犯意，將丁○○之行動電話搶奪，並與甲○○基於恐嚇之犯意聯絡，向丁○○恐嚇稱「如果報警，就
    給你死」，而甲○○亦承上開普通傷害之概括犯意，以手掐
    住丁○○脖子，向丁○○恐嚇稱「如果報警，就給你死」，
    致丁○○心生畏懼，致生危害於安全，丁○○因此受有頸部
    扭傷，而乙○○則受有腦震盪、臉部及左耳裂傷、身體多處
    淺表外傷及挫傷等傷害，嗣甲○○、戊○○見乙○○臉部流
    血，惟恐事態擴大，倉惶駕車逃逸。
二、案經被害人乙○○、丁○○訴由桃園縣政府警察局大園分局
    報請臺灣桃園地方法院檢察署檢察官偵查起訴。
    理  由
一、訊據被告戊○○對於傷害犯行坦承不諱，惟矢口否認有搶奪
    、恐嚇犯行，辯稱伊並無拿取告訴人丁○○之行動電話，伊
    亦無恐嚇丁○○稱如果報警，就給你死等云云。被告甲○○
    對於傷害、毀損犯行坦承不諱，惟否認有恐嚇犯行，辯稱伊
    不記得有無對告訴人丁○○說如果報警，就給你死之類的話
    。被告戊○○指定辯護意旨略以：告訴人丁○○所稱遭搶奪
    之行動電話始終未在被告戊○○身上或其相關處所查獲，難
    予認定被告戊○○於案發後確如同案被告甲○○所稱曾持有
    該行動電話；告訴人丁○○於審理時坦承案發當時其身上、
    車上猶有其他財物，惟被告戊○○及同案被告甲○○於案發
    當時並無任何搜索財物之行為，此足證明被告戊○○及同案
    被告甲○○於案發當時僅為一解行車糾紛，縱被告戊○○有
    暫取行動電話之行為，亦僅為阻止告訴人丁○○報警，主觀
    上並無不法所有之意圖。
二、經查：92年11月30日19時許，被告戊○○駕駛小貨車搭載被
    告甲○○，沿國道二號公路中正國際機場方向行駛，欲沿路
    尋找其公司所失竊之小貨車，因車行速度緩慢，與同向之告
    訴人乙○○發生口角爭執，兩車進而沿路追逐，至桃園縣大
    園鄉○○○路大園交流道前，被告戊○○以車頭斜插在告訴
    人乙○○小客車前方之方式攔下乙○○之自小客車之事實，
    為被告戊○○、甲○○不爭執之事實，並經證人即告訴人乙○○、丁○○證述相符。又被告戊○○、甲○○攔下告訴人
    乙○○自小客車後，被告甲○○為迫使告訴人乙○○開車門
    ，以達其毆打告訴人乙○○之目的，另行起意以路旁撿拾之
    石頭毀損告訴人乙○○自小客車左、右前座之車窗玻璃，並
    以石頭毆打告訴人乙○○，進而於告訴人丁○○勸阻無效報
    警時，被告戊○○另行起意搶奪告訴人丁○○之行動電話，
    並與被告甲○○共同恐嚇告訴人丁○○如果報警，就給你死
    等情，已據證人乙○○證稱：當時是被告戊○○駕駛，被告
    的車是從我的左方向前插入我的車頭方向，我有向他們說對
    不起，被告二人下車，甲○○走到我的車的駕駛座，戊○○
    走到副駕駛座，他們叫我下車，我跟丁○○車窗有搖下一點
    點，我跟丁○○都有跟他們說對不起，之後他們就敲玻璃要
    打開車門叫我下車，之後甲○○不知從何處拿石頭把駕駛座
    車窗玻璃敲破，他的手伸入車門把車門打開，當他們打開車
    門後，我就叫丁○○趕快跑，他們二人就把我壓起來打，他
    們二個各站在駕駛座及副駕駛座的門旁，人沒有進來，只是
    用手、腳從外面伸進來打我。我有看到戊○○一隻手抓住丁○○衣襟，一隻手搶他的手機。我是被甲○○由副駕駛座拖
    出倒在車門下，他們二個人都有說要打死我們兩個人，有聽
    到戊○○對丁○○說要報警就打死你，打我之前就說這句話
    好多次，甲○○掐住丁○○脖子說你敢報警就打死你，甲○○掐住丁○○時丁○○他的手機就已經被搶了等語 (見本院
    卷1 第159 頁至第179 頁)。 證人即被告甲○○經分離為證
    人時證稱：有和被告戊○○共同毆打告訴人乙○○，我在駕
    駛座打，被告戊○○在副駕駛座打，有拿一個石頭敲毀車窗
    玻璃，也有拿石頭打告訴人乙○○，有單手掐告訴人丁○○
    的脖子，有看到被告戊○○拿告訴人丁○○的行動電話，我
    去掐丁○○時，被告戊○○已經把丁○○的行動電話搶走了
    ，離開現場在車上時，被告戊○○有拿出行動電話，是掀蓋
    的，紅色外殼，我問這是誰的行動電話，他說是那女孩的行
    動電話，我問他為何拿女孩的行動電話，他說那女孩要報警
    ，所以把他搶起來等語 (見本院卷2 第7 頁至第22頁)， 證
    人即告訴人丁○○亦證稱：被告兩人均有毆打乙○○，被告
    戊○○有搶伊的行動電話，被告兩人均有恐嚇伊，被告甲○○有掐伊的脖子等語 (見本院卷1 第181 、183 、184 頁)
    。按證人即告訴人乙○○、丁○○均為案發當時在場之人且
    係被害人，渠等對於案發當時所發生之事情知之最詳，雖證
    人乙○○、丁○○與被告戊○○、甲○○居於對立地位，且
    所為之證言均屬不利於被告戊○○、甲○○，然證人乙○○
    、丁○○對於案發當時發生之事情，雖於細節部分證述稍有
    不符，惟對於被告兩人有毆打乙○○、恐嚇丁○○及搶奪丁○○行動電話之事實則證述一致，而被告甲○○於分離為證
    人時，亦證稱被告戊○○有毆打乙○○及搶奪丁○○之行動
    電話，亦與證人乙○○、丁○○之證述相符，因之證人乙○○、丁○○、甲○○之證詞自屬可信。又告訴人乙○○確受
    有腦震盪、臉部及左耳裂傷、身體多處淺表外傷及挫傷等傷
    害，告訴人丁○○亦確受有頸部扭傷之傷害，有診斷證明書
    2 份在卷可稽，渠等所受傷害與被告戊○○、甲○○之傷害
    行為自有相當因果關係，又告訴人乙○○所有之車號L7-920
    8 號自小客車之左、右前車窗玻璃確已破碎損毀，有車輛照
    片存卷可佐，因之，被告甲○○辯稱不知道有無向告訴人恐
    嚇稱如果報警，就打死你云云，及被告戊○○辯稱並無搶奪
    、恐嚇行為云云，均屬犯後避重就輕卸責之詞。至於被告戊○○辯護意旨，認為被告戊○○縱有拿取告訴人丁○○之行
    動電話，惟其目的既係在阻止告訴人丁○○報警，其主觀上
    欠缺不法所有之意圖，因之縱有拿取行動電話，亦不構成搶
    奪罪等語，然查，被告戊○○於告訴人丁○○以行動電話報
    警時，乘告訴人丁○○不備而搶取其行動電話之事實，已如
    前述，被告戊○○搶下告訴人丁○○之行動電話，其目的固
    在阻止告訴人丁○○報警，然阻止告訴人丁○○報警，其方
    法可以是口頭告知不准報警，可以是強力將其行動電話關機
    ，也可以是將行動電話搶下丟棄，亦可以是將行動電話搶下
    而事後返還，凡此均可達到阻止告訴人丁○○報警之目的，
    惟被告戊○○於搶下告訴人丁○○行動電話後，不僅未予返
    還，且於案發後在車上時曾拿出觀賞，甚且於本院審理時矢
    口否認有搶下告訴人丁○○之行動電話，被告戊○○於搶告
    訴人丁○○行動電話時，其主觀上具不法所有意圖，至為明
    甚。又被告戊○○搶奪告訴人丁○○行動電話後曾否使用、
    銷贓，乃為被告戊○○處分盜贓之行為，與其搶奪犯罪之成
    立並無影響，不能以本件未調取該行動電話之序號，追查該
    行動電話於案發後有無人繼續使用，而間接查明被告戊○○
    有無積極處分贓物行為，即反推論被告戊○○無搶奪犯行。
    又告訴人丁○○診斷證明書上所載之左手淺表外傷，因告訴
    人丁○○證稱被告戊○○沒有打他，只有推他，而被告甲○○亦只有用手掐住其脖子，則告訴人丁○○左手淺表外傷究
    何而來，並無法證明係被告戊○○、甲○○所為。又告訴人
    乙○○所提自小客車照片上雖標明其車身鈑金有凹損情形，
    惟該部分之凹損，尚無證明係被告戊○○或被告甲○○所為
    。
三、按刑法「共同正犯之成立，祇須具有犯意之聯絡，行為之分
    擔，既不問犯罪動機起於何人，亦不必每一階段犯行，均經
    參與。」 (最高法院34年上字第862 號號判例意旨參照)，
    又「共同正犯之意思聯絡，不限於事前有所協議，其於行為
    當時，基於相互之認識，以共同犯罪之意思參與者，亦無礙
    於共同正犯之成立。」 (同院73年台上字第1886號判例意旨
    參照)， 又「共同正犯之所以應對其他共同正犯所實施之行
    為負其全部責任者，以就其行為有犯意之聯絡為限，若他犯
    所實施之行為，超越原計畫之範圍，而為其所難預見者，則
    僅就其所知之程度，令負責任，未可概以共同正犯論。」 (
    同院50年台上字第1060號判例意旨參照)。
四、查被告戊○○、甲○○因駕駛車輛遭告訴人乙○○、丁○○
    指責，心有不甘，一路追逐，其目的無非係欲給予告訴人乙○○、丁○○教訓，因之當被告戊○○攔下告訴人乙○○自
    小客車後，被告甲○○、戊○○下車毆打告訴人乙○○，固
    原在渠等犯意聯絡範圍，而被告甲○○因告訴人丁○○在場
    維護告訴人乙○○，而以單手掐住告訴人丁○○，參諸被告
    甲○○於本院審理時供承就是因為告訴人丁○○他所以才
    會掐住他 (見本院卷2 第13頁)， 顯然被告甲○○掐住告訴
    人丁○○亦係緣於告訴人丁○○曾出口辱，則被告甲○○
    傷害告訴人丁○○之行為，亦應在被告戊○○、甲○○原來
    傷害犯意之聯絡範圍，則被告戊○○雖未下手參與傷害告訴
    人丁○○，仍應就此部分負共犯責任。又被告戊○○見告訴
    人丁○○以行動電話狀似欲報警，即對其恐嚇稱「如果報警
    ，就給你死」，而其後被告甲○○以手掐住告訴人丁○○脖
    子時，亦為同樣恐嚇之語，則被告戊○○、甲○○於事前雖
    未有此部分之協議，惟於行為時兩人既俱見告訴人丁○○有
    撥電話報警之行為，而告訴人丁○○報警與否亦關涉被告戊○○、甲○○是否為警追查之可能，因之，被告甲○○於被
    告戊○○恐嚇告訴人丁○○後，再予接續同一話語恐嚇，應
    認渠等就此恐嚇犯行亦有犯意聯絡、行為分擔。至於被告甲○○撿拾路旁石頭敲破告訴人乙○○自小客車之車窗玻璃，
    依被告甲○○供承其係因當時越想越氣等情，被告甲○○應
    係另行起意單獨為之，尚難認被告戊○○應就此部分負共犯
    之責。又被告戊○○搶奪告訴人丁○○行動電話，原非在被
    告戊○○、甲○○欲教訓告訴人乙○○、丁○○之犯意範圍
    內，參以被告甲○○供承當渠等離開現場後，被告戊○○有
    拿出告訴人之行動電話，被告甲○○有問這是誰的行動電話
    ，被告戊○○稱是那女孩的行動電話，被告甲○○問為何拿
    女孩的行動電話，被告戊○○說那女孩要報警，所以把他搶
    起來等語，顯見搶奪告訴人丁○○行動電話，被告甲○○事
    前並不知悉，應不在被告戊○○、甲○○事前犯意聯絡範圍
    內，被告戊○○此部分之犯行，應係單獨另行起意為之。
五、核被告戊○○、甲○○所為，係犯刑法第277 條第1 項之傷
    害罪、第305 條之恐嚇罪，被告戊○○另犯刑法第325 條第
    1 項之搶奪罪，被告甲○○另犯刑法第354 條之毀損罪。被
    告戊○○、甲○○就所犯傷害、恐嚇行為，有犯意聯絡與行
    為分擔，均為共同正犯。又被告戊○○、甲○○先後傷害告
    訴人乙○○、丁○○，時間緊接，方法相同，顯係基於概括
    犯意為之，應依刑法第56條規定論以連續犯一罪，並加重其
    刑。又被告甲○○先後毀損告訴人乙○○自小客車之左右前
    車窗玻璃，被告戊○○、甲○○先後以同一話語恐嚇告訴人
    丁○○，均係於時間、空間密接之情形下，接續侵害同一法
    益之行為，應為接續犯。又被告甲○○毀損小客車車窗玻璃
    之目的既係為達到其迫使告訴人乙○○下車並便利其打開車
    門毆打告訴人乙○○，則所犯傷害罪與毀損罪有方法、結果
    之牽連關係，應從一重之傷害罪處斷。被告戊○○所犯傷害
    罪、恐嚇罪、搶奪罪三罪間，被告甲○○所犯傷害罪、恐嚇
    罪二罪間，均犯意各別，行為互殊，應予分論併罰。起訴書
    雖認被告戊○○搶奪告訴人丁○○行動電話部分，係犯刑法
    第328 條第1 項之強盜罪，惟此部分已經公訴人於本院審理
    期間更正起訴法條為刑法第325 條第1 項之搶奪罪，因之尚
    無變更起訴法條之問題。又公訴人雖認被告戊○○所犯搶奪
    罪與傷害罪有牽連犯裁判上一罪關係，惟按「刑法上之牽連
    犯，係指行為者意念中祇欲犯某罪，而其實施犯罪之方法，
    或其實施犯罪之結果，觸犯行為人目的行為以外之其他罪名
    而言。牽連犯的數行為間，有無方法或結果行為與目的行為
    之牽連關係存在，並應參酌行為時客觀的事實以為決定，亦
    即在客觀上認其方法或結果行為，與犯罪之目的行為，有不
    可分離之直接密切關係，始克成立。（最高法院79年台上字
    第547 號判例意旨參照）。被告戊○○搶奪告訴人丁○○之
    行動電話之時間點，既係在其與被告甲○○共同傷害告訴人
    乙○○之後，與被告甲○○傷害告訴人丁○○之前，且被告
    戊○○搶奪告訴人丁○○之行動電話係起因於告訴人丁○○
    欲打電話報警，則被告戊○○搶奪告訴人丁○○行動電話，
    顯然與其所犯之傷害行為並無方法與目的或原因與結果之牽
    連關係，公訴人認屬牽連犯，尚有誤會。爰審酌被告戊○○
    、甲○○僅因細故爭執，竟沿路追逐告訴人乙○○自小客車
    ，其後更共同毆打告訴人乙○○、丁○○，並共同恐嚇告訴
    人丁○○，及被告戊○○另犯搶奪告訴人丁○○行動電話，
    被告甲○○另犯毀損告訴人乙○○自小客車窗玻璃之犯罪動
    機、目地、手段、犯罪時所受剌激，及被告甲○○曾持石頭
    傷害告訴人乙○○頭、臉部，及被告戊○○、甲○○犯罪所
    生之危害，及其犯罪後之態度等一切情狀，分別量處如主文
    所示之刑，並定其應執行刑，並就被告甲○○所宣告之有期
    徒刑諭知易科罰金之折算標準。
六、公訴意旨另認被告戊○○、甲○○有強盜告訴人乙○○脖子
    上之金項鍊，及被告戊○○另涉犯毀損告訴人乙○○自小客
    車之行為。惟訊據被告戊○○、甲○○均堅決否認有強盜告
    訴人乙○○金項鍊行為，被告戊○○另堅決否認有毀損告訴
    人乙○○自小客車之行為。而被告戊○○指定辯護意旨略以
    ：告訴人乙○○雖提出其曾配帶所稱遭強盜之金項鍊為證，
    惟該照片僅能證明告訴人乙○○持有照片中之金項鍊，卻不
    足證明其所稱之金項鍊為被告戊○○所強盜；告訴人乙○○
    於審理時證稱該金項鍊垂掛之長度恰與所穿著之圓領T 恤領
    圍接近，而同案被告甲○○毆打告訴人乙○○之動作又是在
    一連串之拉扯行為間，一把抓住衣領企圖將告訴人乙○○往
    外拖，則是否因而同時抓住金項鍊致於混亂中遺失，亦非無
    可能；案發時已日落，縱有路燈照明，惟同案被告甲○○係
    在車內與告訴人乙○○拉扯，則於車內較為昏暗之地點，同
    案被告甲○○是否能目擊告訴人乙○○配帶有金項鍊而予扯
    下，亦有疑義等語。被告甲○○指定辯護意旨略以：證人丁○○證述並未親眼見被告甲○○搶奪告訴人乙○○金項鍊，
    而係聽聞告訴人乙○○說他的金項鍊被搶，而告訴人乙○○
    亦證稱無法知其金項鍊最後移動之所在，甚且證人丁○○證
    稱事後曾去現場尋找，則告訴人乙○○之金項鍊如果確遭被
    告甲○○搶奪，則證人丁○○應無必要大費周章再回到現場
    尋找；又證人丁○○證稱案發當時其有帶1 個包包，裡面有
    現金，則被告甲○○如意在強取財物，豈會不順勢搶奪丁○○之皮包等語。經查：證人即告訴人乙○○、丁○○固一致
    證稱告訴人乙○○於案發當日確實有配帶純金項鍊等語，而
    依本院向告訴人於案發後就診之敏盛綜合醫院所調取之告訴
    人乙○○之病歷表，其上人體圖劃有乙○○脖子受有二道傷
    痕，則依證人乙○○、丁○○之證詞，及病歷表之記載，告
    訴人乙○○於案發時脖子上確實帶有金項鍊，應屬實情，又
    該金項鍊曾遭重力拉扯以致在告訴人乙○○脖子部位留下二
    道傷痕，固屬無訛，惟金項鍊經拉扯拖離告訴人乙○○之脖
    子後，其最終之歸處為何？是否為被告戊○○、甲○○持有
     ？ 經訊之被告戊○○、甲○○均堅決否認有強盜告訴人乙○○金項鍊之行為，依被告甲○○供稱其當時係在駕駛座門
    外毆打拉扯告訴人乙○○，被告戊○○則係在副駕駛座門外
    毆打告訴人乙○○，則以當時告訴人乙○○自陳其意識均屬
    清楚，則當其脖子金項鍊遭強力拉扯時，應會注意該金項鍊
    之流向，如確定係遭被告甲○○所搶，應不致於事後懷疑是
    否掉落在現場而由告訴人丁○○前往尋找，因之，告訴人乙○○之金項鍊雖有自其脖子脫離，惟依卷證資料尚不能證明
    係被告戊○○、甲○○所強盜，公訴人此部分之犯行尚屬不
    能證明，原應為無罪判決，惟公訴人認此部分與被告戊○○
    、甲○○所犯傷害罪有牽連犯裁判上一罪關係，爰不另為無
    罪之諭知。又公訴人認被告戊○○另涉犯毀損罪，然如前所
    述，被告甲○○係另行起意以路旁之石頭毀損告訴人乙○○
    自小客車之車窗玻璃，此部分原不在被告戊○○、甲○○犯
    意聯絡範圍內，且依卷證亦無法證明被告戊○○另有毀損犯
    行，公訴人所指此部分之犯行亦屬無法證明，原亦應為無罪
    判決，惟公訴人認此部分與被告戊○○所犯傷害部分有牽連
    犯裁判上一罪關係，爰不另為無罪之諭知。
據上論斷，應依刑事訴訟法第299 條第1 項前段，刑法第28條、
第56條、第277 條第1 項、第305 條、第325 條第1 項、第354
條、第55條、第51條第5 款、第41條第1 項、第2 項，罰金罰鍰
提高標準條例第1 條前段、第2 條，判決如主文。
本案經檢察官謝雯璣到庭執行職務。
中　　華　　民　　國　　94　　年　　6 　　月　　21　　日
                  刑事第九庭    審判長法  官  林明洲
                                      法  官  林春鈴
                                      法  官  黃斯偉
以上正本證明與原本無異。
如不服本判決，應於判決送達後10日內向本院提出上訴狀（應附
繕本），上訴於臺灣高等法院。
                                書記官　李珈慧
中　　華　　民　　國　　94　　年　　6 　　月　　21　　日
論罪法條之依據：
中華民國刑法第277條
(普通傷害罪)
傷害人之身體或健康者，處三年以下有期徒刑、拘役或一千元以
下罰金。
犯前項之罪因而致人於死者，處無期徒刑或七年以上有期徒刑；
致重傷者，處三年以上十年以下有期徒刑。
中華民國刑法第305條
(恐嚇危害安全罪)
以加害生命、身體、自由、名譽、財產之事，恐嚇他人致生危害
於安全者，處二年以下有期徒刑、拘役或三百元以下罰金。
中華民國刑法第325條
(普通搶奪罪)
意圖為自己或第三人不法之所有，而搶奪他人之動產者，處六月
以上五年以下有期徒刑。
因而致人於死者，處無期徒刑或七年以上有期徒刑，致重傷者，
處三年以上十年以下有期徒刑。
第一項之未遂犯罰之。
中華民國刑法第354條
毀棄、損壞前二條以外之他人之物或致令不堪用，足以生損害於
公眾或他人者，處二年以下有期徒刑、拘役或五百元以下罰金。
